# 【求助陈版主】关于递延收益和预收账款的本质区别

提问人：154448816 时间：2017-04-16 21:32:48
陈版主您好， 请问收到款项却未满足收入确认条件时，有的情况下计入递延收益，有的情况下计入预收账款。我个人觉得递延收益中的递延性质可能是一个区别，我对递延收益的理解是在未来通过完成劳务的百分比确认收入。而预收账款往往是未来完成劳务时才一次性确认为收入的。
但后来我又看到一个例子中运营商收到预存话费为客户每月提供价值 120 元的通话服务，持续 24 个月的处理也是通过预收账款处理的，这感觉上和完工百分比法差不多。
请问陈版主，如何区分这两个科目呢？

回答人：chenyiwei
这两者的一般区别是： 1 、预收账款为流动负债，递延收益为非流动负债。 2 、递延收益后续转为收入或营业外收入时，一般无对应成本发生；而预收账款结转为营业收入时，需有对应的成本确认。

提问人：churchnew 时间：2017-08-07 12:15:59
首先要区分需要2-3年才能确认收入的原因是什么。 1 、建造类合同，周期导致的。通常来说建造类合同应该按 15 号准则，分期按进度确认收入，如果确实情况特殊（预收款金额极大按进度确认收入后还有余额，或者合同约定了终验转移所有权），满足预收款条件，建议是按预收款列式； 2 、因为非预期的原因，导致合同无法履行，在这种情况下，因为合同无法履行，则对方预付的款项能否转收入存在较大不确定性，建议是列式为其他应付款。后期在确定合同能继续履行的时候，再转预收（PS：账龄需要持续计算）。

回答人：chenyiwei
基本赞同此观点。